【裁判字號】    97,交訴,1
【裁判日期】    970625
【裁判案由】    公共危險等
【裁判全文】
臺灣板橋地方法院刑事判決               97年度交訴字第1號
公  訴  人  臺灣板橋地方法院檢察署檢察官
被      告  乙○○
                      室
上列被告因公共危險等案件，經檢察官提起公訴（96年度偵緝字
第2952號），於本院準備程序進行中，被告就被訴之事實為有罪
陳述，經告知被告簡式審判程序之旨，並聽取當事人之意見後，
裁定進行簡式審判程序判決如下
    主  文
乙○○駕駛動力交通工具肇事，致人傷而逃逸，累犯，處有期徒
刑肆月，如易科罰金，以新台幣壹仟元折算壹日。
被訴過失傷害部分公訴不受理。
    事  實
一、乙○○前因竊盜案件，經台灣士林地方法院以92年度易字第
    326 號判處有期徒刑1 年確定，再因竊盜案件經臺灣桃園地
    方法院93年度易字第375 號判決有期徒刑1 年、8 月確定，
    前開3 罪，經同法院以93年度聲字第2681號裁定應執行2 年
    5 月，於民國94年5 月11日假釋出監並付保護管束，於95年
    1 月16日假釋期滿視為執行完畢。詎其於96年1 月13日晚間
    9 時30分許，駕駛車牌號碼P2-3521 號自小客車，沿臺北縣
    新莊市○○街方向行駛，途經中信路與中榮街設有號誌之交
    岔路口，並左轉往中榮街時，本應注意駕駛汽車左轉彎時，
    應行至交岔路口中心處左轉，不得占用來車道搶先左轉，且
    應注意車前狀況，而依當時狀況並無不能注意之情事，竟疏
    未注意及此，不慎撞擊手牽車牌號碼QRQ-761 號輕型機車並
    站立在中榮街上往中平路方向靠近上揭路口附近之車道上而
    正與友人聊天之甲○○，致甲○○及所牽之機車倒地，甲○
    ○並受有右肩扭傷、下背痛等傷害（過失傷害部分業經甲○
    ○當庭撤回告訴）；乙○○明知駕駛動力交通工具肇事致人
    受傷，竟未下車察看，亦未採取任何必要救護措施，或通報
    警察機關到場處理，即逕行駕車離開現場而逃逸，嗣經警循
    線查獲，始悉上情。
二、案經甲○○訴由臺北縣政府警察局新莊分局報告臺灣板橋地
    方法院檢察署檢察官偵查起訴。
    理  由
一、按除被告所犯為死刑、無期徒刑、最輕本刑為3 年以上有期
    徒刑之罪或高等法院管轄第一審案件者外，於第一次審判期
    日前之準備程序進行中，被告先就被訴事實為有罪之陳述時
    ，審判長得告知被告簡式審判程序之旨，並聽取當事人、代
    理人、辯護人及輔佐人之意見後，裁定進行簡式審判程序，
    刑事訴訟法第273 條之1 第1 項定有明文。經核本件被告所
    犯係死刑、無期徒刑、最輕本刑為3 年以上有期徒刑以外之
    罪，其於準備程序中就被訴事實為有罪之陳述，經法官告知
    簡式審判程序之旨，並聽取公訴人、被告之意見後，本院爰
    依首揭規定，合議裁定由受命法官獨任進行簡式審判程序，
    合先敘明。
二、訊據被告乙○○對於上揭肇事逃逸之實，於偵查及本院審理
    中均坦承不諱，核與證人即告訴人甲○○在警局及本院審理
    中、暨證人即目擊者莊慶隆在警詢之證述情節相符，並有現
    場照片幀10幀在卷可資佐證，而告訴人甲○○亦因被告之行
    為受有右肩扭傷、下背痛等傷害，有行政院衛生署台北醫院
    診斷證明書1 份附卷足憑，足見被告於本院審理中出於任意
    性之自白與事實相符。從而本件事證明確，被告所犯肇事逃
    一之犯行已堪認定，應依法論科。
三、核被告乙○○所為，係犯刑法第185 條之4 駕駛動力交通工
    具肇事致人受傷而逃逸罪。又被告有事實欄所載之執行紀錄
    ，有臺灣高等法院被告前案紀錄表在卷可稽，其於有期徒刑
    執行完畢後之5 年以內，再故意犯本件有期徒刑以上之罪，
    為累犯，應依法加重其刑。又查被告因一時疏忽肇事，惟僅
    造成被害人甲○○右肩扭傷、下背痛等傷害，傷勢尚屬輕微
    ，被告肇事後逃逸，固屬非是，惟被告於偵審中對上揭犯行
    均坦承不諱，態度良好，事後並已賠償甲○○之損害，而與
    甲○○成立民事和解，此有本院97年6 月11日簡式審判筆錄
    附卷可稽；而被告本件所犯之罪法定本刑為6 月以上5 年以
    下有期徒刑，於依累犯之規定加重其刑後，被告將無易科罰
    金之利益，衡其犯罪情狀尚屬輕微，縱宣告法定最低度刑期
    ，猶嫌過重，在客觀上顯堪憫恕而足以引起一般之同情，爰
    依刑法第59條之規定減輕其刑，並依法先加後減之。茲審酌
    被告犯罪之動機、目的、手段、所生危害及犯罪後坦承犯行
    等一切情狀，量處如主文所示之刑，並諭知易科罰金之折算
    標準，以資懲儆。至被告所犯上開之罪時間雖在96年4 月24
    日以前，但其於偵查中因傳、拘未到，經台灣板橋地方法院
    檢察署於96年96 年7月4 日發佈通緝，迄於96年11月23日始
    為警緝獲，此有通緝書及通緝案件報告書各1 份可憑，依中
    華民國九十六年罪犯減刑條例第5 條「本條例施行前，經通
    緝而未於中華民國九十六年十二月三十一日以前自動歸案接
    受偵查、審判或執行者，不得依本條例減刑。」之規定，自
    不得予以減刑，併此敘明。
四、公訴意旨另以：被告乙○○因前開車禍，致被害人甲○○受
    有右肩扭傷、下背痛等傷害，因認被告另涉有刑法第284 第
    1 項前段之過失傷害罪嫌云云。然按告訴乃論之罪，告訴人
    於第一審辯論終結前得撤回其告訴，又告訴經撤回者，應諭
    知不受理之判決，刑事訴訟法第238 條第1 項、第303 條第
    3 款定有明文。經查，本件被害人甲○○告訴被告過失傷害
    部分，起訴書認係觸犯刑法第284 條第1 項前段之罪，依同
    法第287 條前段之規定，須告訴乃論。茲據告訴人甲○○於
    本院審理終結前，已與被告達成民事和解，而當庭撤回告訴
    ，此有本院97年6 月11日審理筆錄可稽（見本院卷第80頁）
    ，爰依前揭條文規定，就此部分應諭知不受理之判決。
據上論斷，應依刑事訴訟法依刑事訴訟法第273 條之1 第1 項、
第299 條第1 項前段，刑法第185 條之4 、第47條第1 項、第59
條、第41條第1 項前段，判決如主文。
本案經檢察官江祐丞到庭執行職務。
中    華    民    國    97    年    6     月    25    日
                      交通法庭    法  官 邱景芬
以上正本證明與原本無異
如不服本判決應於送達後10日內向本院提出上訴狀
                                書記官  曾千庭
中    華    民    國    97    年    6     月    25    日
附錄本案論罪科刑法條全文：
中華民國刑法第185條之4
（肇事遺棄罪）
駕駛動力交通工具肇事，致人死傷而逃逸者，處6月以上5年以下
有期徒刑。


司法院資訊處製作；財團法人民間司法改革基金會備份。
